【裁判字號】    99,審訴,774
【裁判日期】    990728
【裁判案由】    毒品危害防制條例
【裁判全文】
臺灣高雄地方法院刑事判決             99年度審訴字第160號
公  訴  人  臺灣高雄地方法院檢察署檢察官
被      告  甲○○
上列被告因毒品危害防制條例案件，經檢察官分別提起公訴（98
年度毒偵字第7280號、99年度毒偵字第238 號），由本院合併審
理，被告就被訴事實為有罪之陳述，經告知簡式審判程序之旨，
並聽取被告與公訴人之意見後，本院合議庭裁定由受命法官獨任
進行簡式審判程序，本院判決如下：
    主  文
甲○○施用第一級毒品，處有期徒刑捌月。又施用第一級毒品，
累犯，處有期徒刑拾月。應執行有期徒刑壹年肆月。
    事  實
一、甲○○前於民國95年間，因施用毒品案件，經本院裁定送觀
    察、勒戒後，認無繼續施用毒品之傾向，而於96年3 月5 日
    觀察、勒戒執行完畢釋放，由臺灣高雄地方法院檢察署檢察
    官以96年度毒偵緝字第31號不起訴處分確定。又於96年間，
    因竊盜、施用毒品、妨害兵役、詐欺等案件，先後經本院以
    96年度簡字第2964號、96年度訴字第2286號、96年度簡字第
    6204號、97年度簡字第295 號，各判處有期徒刑6 月（後經
    裁定減刑為有期徒刑3 月）、7 月、2 月、1 月15日，嗣經
    裁定應執行刑有期徒刑11月確定；另因施用毒品案件，經本
    院以96年度訴字第4272號、96年度訴字第4581號，各判處有
    期徒刑6 月、9 月、4 月，嗣經裁定定應執行刑有期徒刑1
    年5 月確定，並與前述有期徒刑11月部分接續執行，於98年
    7 月9 日縮短刑期假釋出獄，並於98年10月6 日假釋期滿未
    經撤銷假釋而執行完畢。詎甲○○仍不知悔改，竟分別基於
    施用第一、二級毒品之犯意，於下列時間、地點，同時施用
    第一級毒品海洛因與第二級毒品甲基安非他命，經警查獲：
  (一)98年9 月14日下午某時許，在其位於高雄市三民區○○○路
    341 巷25弄1 之7 號住處內，以將第一級毒品海洛因及第二
    級毒品甲基安非他命置入注射針筒內，摻水稀釋後，注射靜
    脈血管之方式，同時施用第一級毒品海洛因及第二級毒品甲
    基安非他命1 次，而於98 年9月16日下午6 時許，為警通知
    依法採尿送驗結果呈嗎啡、可待因、甲基安非他命及安非他
    命陽性反應。
  (二)98年10月14日早上某時許，在其前揭住處，以前述針筒注射
    之方式，同時施用第一級毒品海洛因及第二級毒品甲基安非
    他命1 次。嗣於98年10月14日下午3 時許，在高雄市○○區
    ○○路52號前，為警查獲，經徵得其同意採尿送驗結果呈嗎
    啡、可待因、甲基安非他命及安非他命陽性反應，始獲上情
    。
二、案經高雄市政府警察局保安警察大隊、高雄市政府警察局三
    民第一分局移送臺灣高雄地方法院檢察署檢察官偵查起訴。
    理  由
一、本件被告甲○○所犯均係死刑、無期徒刑、最輕本刑為3 年
    以上有期徒刑以外之罪，其於準備程序中就被訴事實為有罪
    之陳述，經本院告知簡式審判程序之旨，並聽取公訴人及被
    告意見後，合議庭裁定由受命法官獨任進行簡式審判程序，
    合先敘明。
二、訊據被告對於上揭時、地，同時施用第一級毒品海洛因及第
    二級毒品甲基安非他命共2 次之事實，均坦承不諱，而被告
    先後2 次為警查獲所採之尿液檢體，均送高雄市立凱旋醫院
    以酵素免疫法及氣相層析質譜法檢驗結果，均呈現可待因、
    嗎啡、甲基安非他命、安非他命陽性反應，此有高雄市立凱
    旋醫院98年10月2 日濫用藥物尿液檢驗報告暨應受尿液採驗
    人尿液檢體採集送驗紀錄表（檢體編號：VＺ00000000000 號
    ）、高雄市立凱旋醫院98年11月3 日濫用藥物尿液檢驗報告
    暨保安警察大隊刑案移送專責組偵辦毒品危害防制條例嫌疑
    人尿液採證代碼表（代號：L 專-984 58 號）各1 份附卷可
    稽，是被告先後2 次同時施用第一、二級毒品之犯行，均堪
    認定，應予依法論科。
三、論罪科刑：
  (一)核被告所為，均係犯毒品危害防制條例第10條第1 項之施用
    第一級毒品罪、同條例第10條第2 項之施用第二級毒品罪。
  (二)被告持有第一、二級毒品後進而施用，其持有之低度行為均
    應為施用之高度行為所吸收，故均不另論其持有毒品罪。
  (三)被告陳稱其於98年9 月14日與同年10月14日，均係以針筒注
    射之方式，同時施用第一級毒品海洛因及第二級毒品甲基安
    非他命等語，因參照行政院衛生署管制藥品管理局93年2 月
    9 日管宣字第0930 001092 號及該局93年12月22日管宣字第
    0930012251號函，第一級毒品海洛因與第二級毒品甲基安非
    他命，均可以注射、煙吸、口服等方式施用，而客觀上亦無
    任何證據顯示被告係以針筒注射以外之方法，施用第一級毒
    品海洛因或第二級毒品甲基安非他命，則基於「罪疑有利被
    告原則」（in dubio pro reo），本院因此認為被告於98年
    9 月14日與同年10月14日，均係以針筒注射之方式，同時施
    用第一、二級毒品，而一行為觸犯毒品危害防制條例第10條
    第1 項及同條例第10條第2 項之罪，均為想像競合犯，均應
    從一重毒品危害防制條例第10條第1 項之施用第一級毒品罪
    處斷，公訴意旨認均應依數罪併罰論處，容有未合。
  (四)被告前因竊盜、施用毒品、妨害兵役、詐欺案件，經法院判
    處徒刑，且經裁定定應執行刑有期徒刑11月後，又因施用毒
    品案件，經法院分別判處徒刑，且經裁定定應執行刑有期徒
    刑1 年5 月，並與前述有期徒刑11月部分接續執行，並於98
    年10月6 日執行完畢，有臺灣高等法院被告前案紀錄表1 份
    在卷可佐，是被告於98年10月14日施用第一級毒品部分，係
    於有期徒刑執行完畢後，5 年內故意再犯本件有期徒刑以上
    之罪，為累犯，應依法加重其刑，至於被告於98年9 月14日
    施用第一級毒品部分，因犯罪時間係發生於有期徒刑執行完
    畢前之假釋期間，不構成累犯，附此敘明。本院審酌被告前
    因施用毒品案件，經觀察、勒戒程序，由檢察官不起訴處分
    ，再因施用毒品案件，經法院判刑確定後，仍不知悔改，竟
    於假釋期間之98年9 月14日，同時施用第一級毒品海洛因與
    第二級毒品甲基安非他命，自戕其身，復於假釋期滿後，再
    於98年10月14日，同時施用第一級毒品海洛因與第二級毒品
    甲基安非他命，顯然缺乏戒絕毒品之決心，惟念及被告坦承
    施用第一、二級毒品之事實，且其行為尚未害及他人，並斟
    酌被告之犯罪動機、手段，以及被告之智識程度等一切情狀
    ，分別量處如主文所示之刑，並定應執行刑如主文所示。
據上論斷，應依刑事訴訟法第273 條之1 第1 項、第299 條第1
項前段，毒品危害防制條例第10條第1 項、第2 項，刑法第11條
前段、第47條第1 項、第51條第5 款，判決如主文。
本案經檢察官杜妍慧到庭執行職務。
中    華    民    國    99    年    7     月    28    日
                  刑事第十庭  法  官  高增泓
以上正本證明與原本無異。
如不服本判決，應於收受送達後10日內向本院提出上訴書狀。
中    華    民    國    99    年    7     月    28    日
                              書記官  王淑娟
附錄本判決論罪科刑法條全文：
毒品危害防制條例第10條
施用第一級毒品者，處6月以上5年以下有期徒刑。
施用第二級毒品者，處3年以下有期徒刑。

司法院資訊處製作；財團法人民間司法改革基金會備份。
